臺灣士林地方法院民事裁定　　　　　110年度消債更字第101號
債　務　人　張嘉恬　
代　理　人　陳鴻琪律師
上列債務人聲請更生事件，本院裁定如下：
    主  文                   
債務人張嘉恬自民國一百一十年十月八日十七時起開始更生程序
。
命司法事務官進行本件更生程序。
    理  由                   
一、按債務人對於金融機構負債務者，在聲請更生前，應向最大
    債權金融機構請求協商債務清償方案，或向其住、居所地之
    法院或鄉、鎮、市、區調解委員會聲請債務清理之調解，消
    費者債務清理條例（下稱消債條例）第151 條第1 項定有明
    文。次按債務人不能清償債務或有不能清償之虞，且無擔保
    或無優先權之本金及利息債務總額未逾新臺幣（下同）1,20
    0 萬元者，於法院裁定開始清算程序或宣告破產前，得向法
    院聲請更生，此觀消債條例第3 條、第42條第1 項規定自明
    。又法院開始更生程序之裁定，應載明其年、月、日、時，
    並即時發生效力；法院裁定開始更生程序後，得命司法事務
    官進行更生程序，復為消債條例第45條第1 項、第16條第1
    項所明定。
二、聲請意旨略以：伊有不能清償債務之虞，前已向本院聲請債
    務清理之調解，惟調解不成立。又伊無擔保或無優先權之本
    息債務總額未逾1,200 萬元，復未經法院裁定開始清算程序
    及宣告破產，爰聲請更生等語。
三、經查，債務人主張之上開事實，有財團法人金融聯合徵信中
    心當事人綜合信用報告之債務清理條例前置協商專用債權人
    清冊（見本院110 年度司消債調字第60號卷，下稱調解卷，
    第7 至8 頁）、全國財產稅總歸戶財產查詢清單（見調解卷
    第9 頁、本院卷第34頁）、民國107 至109 年度綜合所得稅
    各類所得資料清單（見調解卷第10至11頁、本院卷第33頁）
    、債務人薪資切結書（見調解卷第12頁）、勞工保險異動查
    詢資料（見調解卷第13頁）、債務人戶籍謄本（見調解卷第
    14頁、本院卷第41頁）、調解不成立證明書（見調解卷第29
    頁、本院卷第20頁）、108 年2 月起迄今之存摺封面及內頁
    影本（見本院卷第35至39頁）、中華民國人壽保險商業同業
    公會投保查詢資料（見本院卷第40頁）、債務人配偶之勞保
    局被保險人投保查詢資料（見本院卷第56至59頁）在卷可稽
    ，堪認屬實。債務人居住於新北市淡水區，名下無財產，收
    入仰賴其兄、姊每月分別給付8,000 元合計16,000元作為生
    活費（見本院卷第31、32頁），每月必要支出為15,472元（
    見本院卷第32頁），依債務人之債務總金額已達450,227 元
    （見本院卷第24頁）觀之，綜合評估債務人財產、信用及勞
    力等狀況，堪認債務人有不能清償債務之虞。此外，復查無
    消債條例第6 條第3 項、第8 條或第46條各款所定駁回更生
    聲請之事由，是債務人聲請更生，應屬有據，爰依首揭規定
    ，裁定其應予開始更生程序，並命司法事務官進行本件更生
    程序。
四、爰裁定如主文。
中    華    民    國   110    年    10    月    8     日
                  民事第三庭  法  官  陳世源
 
以上正本係照原本作成。 
本件裁定不得抗告。
中    華    民    國   110    年    10    月    8     日
                              書記官  吳婉萱